

## MIKE LEMAN

Concepteur Développeur d'Applications spécialisation DevOps

### PROFIL

J'ai actuellement 20ans née le 19/08/2001 et étudiant en développement au sein de l'école Simplon, je suis à la recherche d'une entreprise pour mon alternance en tant que concepteur dévelopeur d'application spécialisation DevOps du 05/09/2022 au 27/02/2024.

### COORDONNÉES

06-01-17-75-37

✓ mikeeleman@gmail.com

12 Avenue de Montolivet
 13004. Marseille

# COMPÉTENCES

- Maquetter une application.
- Développer une interface utilisateur et ses composants d'accés aux données.
- Développer la partie front-end et back-end d'une interface utilisateur web.
- Collaborer à la gestion d'un projet informatique et à son organisation.
- Concevoir et constuire une application organisée en couche.
- Développer une application mobile.
- Préparer et exécuter des plans de test et le déploiement d'une application.
- Concevoir et mettre en place une base de donnée ainsi que développer ses composants.
- Frameworks: Node js, Vue Js, React js, Ionic, RubyOnRails, Symfony. Bootstrap, Sass.css.
- Languages : Html/Css , Javascript, Php, Mysql, Ruby
- Base de Données : PostgreSql, Phpmyadmin,
   MongoDb

### EXPÉRIENCES PROFESSIONNELLES

OBM St Just - Employé Polyvalent

JUIN 2022

Advence emploi Aubagne - Mise en rayon
MAI 2022

Mc Donald's Estaque - Employé polyvalent

**SEPTEMBRE 2020 - MARS 2022** 

**Uber eats - Coursier** 

JUIN 2019 - MAI 2021

#### **FORMATIONS**

Formation concepteur développeur d'application spécialisation DevOps

SEPTEMBRE 2022 - FEVRIER 2024

Formation HACCP système d'analyse des dangers et points critiques pour leur maîtrise.

MAI 2022

Certificat Front end du FreeCodeCamp

JUIN 2019 - JAN 2020

Licence MIASHS (Mathématique informatique appliquées aux sciences humaines et sociales)

2018 - 2020

Baccalauréat Scientifique

2017 - 2018